【裁判字號】    98,訴,452
【裁判日期】    980424
【裁判案由】    毒品危害防制條例
【裁判全文】
臺灣臺北地方法院刑事判決               98年度訴字第452號
公  訴  人  臺灣臺北地方法院檢察署檢察官
被      告  甲○○
                    （現另案於臺灣臺北監獄執行中）
上列被告因違反毒品危害防制條例案件，經檢察官提起公訴（98
年度毒偵字第428號），因被告於準備程序進行中，就被訴事實
為有罪之陳述，經本院合議庭裁定改依簡式審判程序審理，判決
如下：
    主  文
甲○○施用第一級毒品，處有期徒刑玖月。扣案之第一級毒品海
洛因（驗餘淨重零點零肆捌捌公克）沒收銷燬之，包裝上開海洛
因之空包裝袋壹個沒收。
    事  實
一、甲○○前因施用毒品案件，經本院以94年度毒聲字第1048
    號裁定送觀察、勒戒後，因認有繼續施用毒品之傾向，再經
    本院以95年度毒聲字第821號裁定令入戒治處所施以強制戒
    治，於96年10月12日因無繼續戒治之必要執行完畢出所，經
    臺灣臺北地方法院檢察署檢察官以97年度戒毒偵字第69 號
    為不起訴處分確定。復於97年間，因施用毒品案件，分別經
    本院及臺灣士林地方法院以97年度訴字第1083號判決、97
    年度審訴字第227號判決各判處有期徒刑7月確定。再因用毒
    品案件，經臺灣板橋地方法院以97訴字4793號判決判處有期
    徒刑9月（均不構成累犯）。詎仍不知悔改，於前述強制戒
    治執行完畢釋放後5年內，又基於施用第一級毒品海洛因之
    犯意，於98年1月19日為警採尿時回溯前26小時內某日時（
    不含為警查獲後至採尿前之期間），在臺灣地區某不詳地點
    ，以針筒注射之方式，施用第一級毒品海洛因1次。嗣於98
    年1月19日下午3時許，在臺北市○○區○○街與內江街口前
    為警查獲，並扣得甲○○所有未及施用之第一級毒品海洛因
    1包（毛重0.2540公克，淨重0.0540公克，取樣0.0052公克
    ，驗餘淨重0.0488公克），始悉上情。
二、案經臺北市政府警察局萬華分局報請臺灣臺北地方法院檢察
    署檢察官偵查起訴。
    理  由
一、上揭事實，業據被告甲○○於本院審理時坦承不諱，而被告
    於98年1月19日經警查獲後為警採集尿液送檢驗之結果，呈
    嗎啡、可待因陽性反應，此有臺灣尖端先進生技醫藥股份有
    限公司98年2月2日濫用藥物檢驗報告及臺北市政府警察局偵
    辦毒品案件尿液檢體委驗單在卷可稽（見98年度毒偵第428
    號卷第41、42頁）。且被告於上開時、地為警查獲時，所扣
    得之白色粉末一袋，經送鑑驗結果，確含有第一級毒品海洛
    因成分（毛重0.2540公克，淨重0.0540公克，取樣0. 0052
    公克，驗餘淨重0.0488公克），此亦有交通部民用航空局航
    空醫務中心航藥鑑字第0980622號毒品鑑定書一份在卷足憑
    （見98年度毒偵第428號卷第50頁），足證被告上開自白與
    事實相符，堪以採信。又被告前因施用毒品案件，經本院以
    94年度毒聲字第1048號裁定送觀察、勒戒後，因認有繼續施
    用毒品之傾向，再經本院以95年度毒聲字第821號裁定令入
    戒治處所施以強制戒治，於96年10月12日因無繼續戒治之必
    要執行完畢出所，經臺灣臺北地方法院檢察署檢察官以97年
    度戒毒偵字第69號為不起訴處分確定，有臺灣高等法院被告
    前案紀錄表在卷可證，其於強制戒治執行完畢後5年內，再
    犯本案施用毒品之罪，自應依法訴追處罰。從而，本案事證
    明確，被告犯行洵堪認定，應依法論科。
二、按海洛因係毒品危害防制條例第2條第2項第1款所規定之第
    一級毒品。核被告所為，係犯毒品危害防制條例第10條第1
    項之施用第一級毒品罪。被告施用第一級毒品海洛因前後持
    有第一級毒品海洛因之低度行為，應為施用之高度行為吸收
    ，不另論罪。爰審酌被告前因施用毒品，歷經觀察、勒戒及
    強制戒治程序並經多次追訴審判，惟仍未能戒絕毒癮，復繼
    續沾染毒品惡習，而再犯本件施用毒品罪，顯不知悔悟，並
    參酌其施用第一級毒品行為不僅危自身健康，且對社會風氣
    、治安亦有潛在之相當危害，惟其犯後尚知坦承犯行，態度
    良好，且施用毒品本質上屬自我戕害行為，反社會性之程度
    較低，暨其品行、生活狀況及智識程度等一切情狀，量處如
    主文所示之刑。扣案之第一級毒品海洛因（不含空包裝袋，
    驗餘淨重0.0488公克），應依毒品危害防制條例第18條第1
    項前段之規定宣告沒收銷燬，包裝上開海洛因之空包裝袋1
    個（並非不可與毒品分離），有防止毒品裸露、逸出及潮濕
    之功用，並便於攜帶使用，為被告所有供犯本罪所用之物，
    爰依刑法第38條第1項第2款之規定宣告沒收。
據上論斷，應依刑事訴訟法第273條之1第1項、第299條第1項前
段，毒品危害防制條例第10條第1項、第18條第1項前段，刑法第
11條前段，第38條第1項第2款，判決如主文。
本案經檢察官林冠佑到庭執行職務。
中    華    民    國    98    年    4    月    24     日
                  刑事第五庭    法  官  李宜娟
以上正本證明與原本無異。
如不服本判決應於收受送達後10日內向本院提出上訴書狀，並應
敘述具體理由；其未敘述上訴理由者，應於上訴期間屆滿後20日
內向本院補提理由書（均須按他造當事人之人數附繕）「切勿逕
送上級法院」。
                                書記官  張華瓊
中    華    民    國    98    年    4     月    27    日
附錄本案所犯法條全文：
毒品危害防制條例第10條
施用第一級毒品者，處 6 月以上 5 年以下有期徒刑。
施用第二級毒品者，處 3 年以下有期徒刑。


司法院資訊處製作；財團法人民間司法改革基金會備份。
